ACORDAO-COMPLETO-2356363

ACÓRDÃO DE RELAÇÃO

ACÓRDÃO DE RELAÇÃO 3796/2019 ATA 19/2019 - SEGUNDA CÂMARA

Acórdão 3796/2019-TCU-Segunda Câmara
	VISTO, relacionado e discutido estes autos de Admissão, de servidores da Universidade Federal do Rio de Janeiro, encaminhados a este Tribunal na forma dos arts. 2º, caput e inciso II, e 4º, caput, da Instrução Normativa - TCU 78/2018. 
Considerando que nos atos de admissão constantes deste processo foram detectadas a existência dos respectivos desligamentos, conforme verificação da documentação anexada, seja por meio da constatação da existência de ato de desligamento na base Sisac e Siape, ou pela constatação do óbito do servidor;
Considerando o parecer do Ministério Público junto a este Tribunal; 
ACORDAM os Ministros do Tribunal de Contas da União, diante das razões expostas pelo Relator, com fulcro nos arts. 1º, inciso V, e 39, inciso I, ambos da Lei 8.443, de 16 de julho de 1992, c/c os 1º, inciso VIII; 17, II; 62, III; 137, IV; 143, II e 260, do RI/TCU, em:
Considerar prejudicado por perda de objeto os atos de admissão abaixo relacionados, tendo em vista não produzirem mais efeitos financeiros, por força do art. 7º da Resolução TCU nº 206, de 2007, alterada pela Resolução 237/2010.
1. Processo TC-Processo 011.142/2019-7 (ATOS DE ADMISSÃO) 
	1.1. Interessados: Leandro Aparecido Simal Moreira (XXX.849.737-XX) ; Leandro Lourenco Dumas (XXX.942.217-XX) ; Lecy Kawamura (XXX.953.352-XX) ; Leila Bastos Sette (XXX.633.607-XX) ; Lenise Bicca Saraiva (XXX.178.740-XX) ; Leonardo Araujo de Abreu (XXX.298.977-XX) ; Leonardo Kaplan (XXX.142.867-XX) ; Leonardo Sales Araujo (XXX.679.917-XX) ; Leonardo Vizeu Figueiredo (XXX.441.407-XX) ; Leslie Lothar Cavalcanti Hein (XXX.843.707-XX) ; Leticia Loss de Oliveira (XXX.644.717-XX) ; Leticia Miranda Lery Santos (XXX.694.487-XX) ; Leticia Pedretti Ferreira (XXX.555.107-XX) ; Leticia Terreri Serra Lima (XXX.319.997-XX) ; Lidia Quieto Viana (XXX.672.527-XX) ; Lidiane Lopes Moreira (XXX.363.936-XX) ; Ligia Campos Cerqueira Lana (XXX.928.226-XX) ; Lina Arao (XXX.992.547-XX) ; Livia Belcastro de Almeida (XXX.525.247-XX) ; Louisi Souza de Oliveira (XXX.629.267-XX) 
	1.2. Órgão/Entidade: Universidade Federal do Rio de Janeiro
	1.3. Relator: Ministro Raimundo Carreiro
	1.4. Representante do Ministério Público: Procuradora-Geral Cristina Machado da Costa e Silva
	1.5. Unidade Técnica: Secretaria de Fiscalização de Pessoal (SEFIP) .
	1.6. Representação legal: não há.
	1.7. Determinações/Recomendações/Orientações: não há.

Segunda Câmara

Universidade Federal do Rio de Janeiro

Leandro Aparecido Simal Moreira (XXX.849.737-XX); Leandro Lourenco Dumas (XXX.942.217-XX); Lecy Kawamura (XXX.953.352-XX); Leila Bastos Sette (XXX.633.607-XX); Lenise Bicca Saraiva (XXX.178.740-XX); Leonardo Araujo de Abreu (XXX.298.977-XX); Leonardo Kaplan (XXX.142.867-XX); Leonardo Sales Araujo (XXX.679.917-XX); Leonardo Vizeu Figueiredo (XXX.441.407-XX); Leslie Lothar Cavalcanti Hein (XXX.843.707-XX); Leticia Loss de Oliveira (XXX.644.717-XX); Leticia Miranda Lery Santos (XXX.694.487-XX); Leticia Pedretti Ferreira (XXX.555.107-XX); Leticia Terreri Serra Lima (XXX.319.997-XX); Lidia Quieto Viana (XXX.672.527-XX); Lidiane Lopes Moreira (XXX.363.936-XX); Ligia Campos Cerqueira Lana (XXX.928.226-XX); Lina Arao (XXX.992.547-XX); Livia Belcastro de Almeida (XXX.525.247-XX); Louisi Souza de Oliveira (XXX.629.267-XX)

RAIMUNDO CARREIRO

não há.

ATOS DE ADMISSÃO (ADS)

Secretaria de Fiscalização de Pessoal (SEFIP).